# 伤残补助金和就业补助金

提问人：LINGJIA543 时间：2023-02-10 14:26:37
陈老师，员工因工受伤，公司赔付的超过社保部分的一次性伤残补助金和一次性就业补助金，请问是计入对应的成本费用，同时贷记应付职工薪酬-福利费吗？

回答人：chenyiwei
这种情况属于偶发性质，不应计入该员工的薪酬此前正常计入的相关成本费用；同时，根据《关于企业加强职工福利费财务管理的通知》（财企[2009]242号），这类支出也不属于职工福利费的范围。故建议计入管理费用（或者营业外支出）和其他应付款处理。